臺灣臺中地方法院刑事裁定
110年度聲判字第163號
聲  請  人  光宇應用材料股份有限公司


代  表  人  何英志
代  理  人  王森榮律師
            許家豪律師（民國110年12月15日解除委任）
被      告  李隆晉

                    住○○市○○區○○○路000號（臺中○○○○○○○○○）


上列聲請人因被告背信案件，不服臺灣高等檢察署臺中檢察分署
檢察長民國110年8月13日110 年度上聲議字第2000號駁回聲請再
議之處分（原不起訴處分案號：臺灣臺中地方檢察署109年度偵
字第26068號），聲請交付審判，本院裁定如下：
    主    文
聲請駁回。
    理    由
一、聲請意旨如附件一「刑事交付審判聲請狀」、「刑事交付審
    判聲請補充理由狀」所載。
二、告訴人不服上級檢察署檢察長或檢察總長認再議為無理由而
    駁回之處分者，得於接受處分書後10日內委任律師提出理由
    狀，向該管第一審法院聲請交付審判；法院認交付審判之聲
    請不合法或無理由者，應駁回之，刑事訴訟法第258條之1第
    1項、第258條之3第2項前段分別定有明文。經查：
（一）本案前經察官於民國110年7月12日以109年度偵字第26068
      號為不起訴處分，聲請人不服，聲請再議，經臺灣高等檢
      察署臺中檢察分署檢察長於110年8月12日以110 年度上聲
      議字第2000號認再議之聲請為無理由而駁回再議，上述駁
      回再議之處分書於110年8月20日送達至聲請人住所，聲請
      人委任代理人王森榮律師、許家豪律師具狀於110年8月26
      日向本院聲請交付審判等情，有前揭處分書各1 份、送達
      證書（見上聲議卷第20頁）及本案刑事聲請交付審判狀上
      本院收發室收文日期戳章在卷可稽，是本案聲請交付審判
      尚未逾越前開法定之10日期間，此部分聲請合乎法定程序
      。
（二）本案聲請人並未就原不起訴處分書之犯罪事實提出告訴，
      依法不得聲請再議及交付審判：
　　1.原不起訴處分書略以：「一、告訴暨法務部調查局高雄市
      調查處移送意旨略以：被告李隆晉、同案被告簡國晉（所
      犯業務侵占部分，另行起訴）分別為前址設臺中市西屯區
      市○○○路000號9樓之1（現變更為臺南市○○區○○里0鄰○○○路
      0段00號）之「光宇材料股份有限公司」（下稱光宇公司
      ）之負責人及執行董事，而同案被告林秉暉（所犯業務侵
      占部分，另行起訴）則為址設臺中市○○區○里路000巷000
      號1樓「德堃科技有限公司」（下稱德堃公司）之實際負
      責人，惟德堃公司之大小章、存摺均交由同案被告簡國晉
      保管使用。自民國105年間某日起，被告、同案被告簡國
      晉與林秉暉竟意圖為自己不法之所有，共同基於背信、洗
      錢之犯意聯絡，先由光宇公司以每公斤新臺幣（下同）3.
      22元之價格，向富元環保開發股份有限公司（下稱富元公
      司）購買矽微粉共109,638公斤，且被告明知同案被告林
      秉暉並不具相關化工處理專業知識，仍由同案被告簡國晉
      代表光宇光司與德堃公司簽立矽微粉代工合約，由光宇公
      司提供矽微粉原料並以每公斤350元之價格，委託德堃公
      司代工矽微粉，並由同案被告林秉暉獨自進行混合及攪拌
      等不實之加工程序，自105年2月15日起，光宇公司共支付
      6145萬7328元之款項至德堃公司於新光銀行所設立之帳號
      0000000000000號帳戶（下稱A帳戶）內，惟該款項之11％
      由同案被告簡國晉提領現金後交予同案被告林秉暉，其中
      8％用以作為德堃公司之稅款提撥，剩下3％作為同案被告林
      秉暉之佣金，而該款項其中1480萬元則由同案被告簡國晉
      自本件A帳戶轉入其於新光銀行所設立之帳號00000000000
      00號帳戶（下稱本件B帳戶）內，另外1077萬元7400元則
      轉入其向洪麗煌所借用由洪麗煌於新光銀行所設立之帳號
      0000000000000號帳戶內（下稱本件C帳戶），以此方式違
      背其等之任務及隱匿犯罪所得之去向，致生損害於光宇公
      司。因認被告涉犯刑法第342條第1項之背信、違反修正前
      洗錢防制法第2條第1項、第14條第1項之洗錢等罪嫌。二
      、不起訴處分之理由：㈠同案被告林秉暉證稱：當初是由
      伊與同案被告簡國晉講好並簽立合約，約定由光宇公司提
      供原料及化學藥品給伊，讓伊將原料及化學藥品攪拌後封
      蓋，由伊一人獨立工作，然後再將攪拌完成之矽微粉送回
      光宇公司，光宇公司之會計就會把錢匯入本件A帳戶內，
      剩下都是同案被告簡國晉處理等語，是可認同案被告林秉
      暉確有從事加工之作業，且移送意旨雖認該加工程序為不
      實之加工，惟觀以卷內光宇公司之庫存明細表及託外進貨
      單明細表，光宇公司確實有向富元環保開發股份有限公司
      買進原料後，交由德堃公司加工並提升矽含量（70％-95％
      ）後成為「Si-733」、「奈米晶鑽拋光粉」對外販售，而
      本件並無扣得原始之原料或加工後之產品，是究該產品之
      矽含量是否係有提升或為不實加工，難以證明，且加工後
      之產品確有外銷至大陸公司，是要難認定被告涉嫌指示同
      案被告簡國晉、林秉暉從事不實加工而有損於光宇公司之
      背信犯行。㈡再者，同案被告林秉暉證稱光宇公司與德堃
      公司之加工合約是由其與同案被告簡國晉約定配合等語，
      並未提及被告有何參與謀議或分工之行為，是此部分難以
      證明係被告指示同案被告簡國晉代表光宇公司與林秉暉簽
      立加工合約，縱該加工合約有異，亦難認被告與同案被告
      簡國晉、林秉暉有何犯意聯絡而涉有違背其任務之背信犯
      行。至被告涉犯背信部分嫌疑不足，已如前述，則亦無法
      認定其有涉犯掩飾或隱匿背信之特定犯罪所得來源之洗錢
      犯嫌甚明。㈢綜上，被告之犯罪嫌疑不足。三、依刑事訴
      訟法第252條第10款為不起訴之處分。」
　　2.惟查，依據本院向偵查機關調取本案偵查卷宗，卷內僅有
      聲請人委任告訴代理人王森榮律師於108年7月12日，至法
      務部調查局高雄市調查處針對告訴之事實說明之筆錄（見
      臺中地檢109他2330號卷第73-75頁），該次詢問告訴代理
      人係針對108年7月4日提出之告訴狀補充說明，然於該次
      筆錄內，均未見告訴代理人針對本件前開經檢察官不起訴
      之事實提出說明。
　　3.本院另向法務部調查局高雄市調查處提供108年7月4日告
      訴人具狀提出告訴之內容，經函覆告訴狀之內容如附件二
      。然遍查告訴狀之內容，均未見告訴人有針對前開經檢察
      官為不起訴處分之犯罪事實提出告訴。109年3月10日法務
      部調查局高雄市調查處向臺灣臺中地方檢察署檢察官報請
      指揮偵辦本案被告李隆晉與同案被告簡國晉、林秉暉關於
      光宇公司、德堃公司之背信案件，檢附之調查報告，案源
      亦係記載「主動發掘」（見臺中地檢109他2330號卷第5頁
      ）。嗣後聲請人於偵查中亦均未再就此部分具狀或於偵訊
      時提出告訴，是本案依據偵查卷宗之證據，均未見聲請人
      曾針對被告李隆晉關於與同案被告簡國晉、林秉暉關於光
      宇公司、德堃公司之背信案件部分犯罪事實提出告訴，自
      非告訴人之身分，依法不得提起再議及向法院聲請交付審
      判。是本件交付審判之聲請不合法，應予駁回。
據上論斷，應依刑事訴訟法第258條之3第2 項前段，裁定如主文
。
中　　華　　民　　國　　111 　年　　2 　　月　　25　　日
                  刑事第二庭    審判長法  官  陳淑芳

　　　　　　　　　　　　　　　　　　　法  官  黃光進

　　　　　　　　　　　　　　　　　　　法  官  徐煥淵
以上正本證明與原本無異。
不得抗告。
　　　　　　　　　　　　　　　　　　　書記官  陳麗靜　　　　　　
中　　華　　民　　國　　111 　年　　2 　　月　　25　　日